臺灣高等法院臺中分院刑事判決　　　　　民國九十三年度交上易字第一○四五號
　　上　訴　人
　　即　被　告　丙○○即謝億.
　　選任辯護人　熊賢祺律師
右上訴人因過失致死案件，不服臺灣臺中地方法院中華民國九十三年七月二十七日第
一審判決（民國九十三年度交易字第一八八號，起訴案號：臺灣臺中地方法院檢察署
民國九十三年度偵字第三四三七號），提起上訴，本院判決如左：
　　主      文
原判決撤銷。
丙○○（即謝億宏）因過失致人於死，處有期徒刑陸月，如易科罰金，以佰元折算
壹日，緩刑肆年。
　　事      實
一、丙○○（改名謝億宏）於民國九十二年十一月二十四日夜間，駕駛車牌號碼ＮＫ
    －五一五二號自小客車，沿臺中市○○區○○路由西往東方向行駛，同日二十一
    時五十分許，行經太原路與景賢八路交岔路口時，原應注意車輛行駛時，遇閃光
    黃燈，應減速接近，注意安全，小心通過，且行近行人穿越道前，應減速慢行，
    並應注意車前狀況，隨時採取必要之安全措施，而依當時情形，並無不能注意之
    情事，竟疏於注意，貿然以時速六十公里之速度前行，適有江彩標偕其孫江彥儒
    徒步穿越該太原路段，亦疏未注意來往車輛，冒然通過馬路，丙○○未及注意此
    車前狀況，以致於人行穿越道附近，衝撞上江彩標，致江彩標受有頭部外傷併頭
    皮撕裂傷、左手撕裂傷併多指開放性骨折、左大腿變形、左腳跟撕裂傷之傷害，
    嗣經送醫救治，江彩標仍宣告不治死亡。丙○○於肇事後主動報案，並於警員楊
    耀東到場時，陳述肇事經過而願接受裁判。
二、案經江彩標之女併江彥儒之母乙○○告訴，由臺灣臺中地方法院檢察署檢察官偵
    查起訴。
　　理      由
一、右揭時、地駕車肇事致江彩標死亡之事實，業據被告丙○○坦承不諱，核與告訴
    人乙○○指訴之情節相符，復有道路交通事故現場圖、調查報告表（一）、（二
    ）、法醫參考病歷摘要各一份及照片四十四張在卷可參，而被害人江彩標因本件
    車禍受傷死亡，亦經檢察官督同法醫師相驗屬實，製有勘驗筆錄、驗斷書、相驗
    屍體證明書在卷可憑。按汽車行駛時，駕駛人應注意車前狀況，隨時採取必要之
    安全措施；又行近行人穿越道前，應減速慢行；且行駛中之汽車遇閃光黃燈，應
    減速接近，注意安全，小心通過。道路交通安全規則第九十四條第三項、第一百
    零三條前段、道路交通標誌標線號誌設置規則第二百十一條第一項第一款分別訂
    有明文。被告駕車自應注意上述道路交通安全規定，而依當時狀況，天候晴朗、
    視距良好、無障礙物，被告復以時速六十公里之速度進入交岔路口，且碰撞前均
    未發現被害人徒步穿越該路段，肇事後其車並前行約三十公尺方駛停，顯見被告
    有疏未減速慢行及未注意車前狀況之過失，又被告於原審亦承認其有過失（原審
    卷第四十六頁正面），是被告於本院審理時，辯稱其無過失云云，顯不足採信。
    被告之過失行為與被害人江彩標之死亡，其間有相當因果關係，被告過失致人於
    死之犯行，應可認定，至被害人江彩標對於本件車禍之發生，雖亦與有過失，但
    仍無阻於被告犯罪之成立，併此明。
二、核被告所為，係犯刑法第二百七十六條第一項之過失致死罪，被告於犯罪尚未被
    有偵查權之公務員或機關發覺前，向台中市警察局第五分局警員報案自首，並接
    受裁判，有警訊筆錄一份附卷可佐，依刑法第六十二條規定減輕其刑。原審以被
    告罪證明確，予以論罪科刑，原無不合，惟查被告過失傷害江彥儒之犯行，業經
    告訴人乙○○於原審審理中撤回告訴，原判決於理由中亦說明不另為不受理之判
    決，乃又認定被告犯有刑法第二百八十四條第一項後段之傷害罪，與過失致死罪
    ，為想像競合犯，應從一重處斷，尚有未洽，被告上訴意旨否認其有過失，雖無
    理由，惟原判決既有上開可議之處，自屬不能維持，應由本院將原判決撤銷改判
    ，爰審酌被告於肇事後已與被害人家屬達成和解賠償損害，有和解書影本一紙附
    卷可稽，及其過失程度、本件犯行造成被害人死亡之結果、被害人家屬所受傷痛
    程度、與被告犯後坦承肇事，態度良好等一切情狀，量處以有期徒刑六月，併諭
    知易科罰金之折算標準。末查被告並無前科，未曾受有期徒刑以上刑之宣告，有
    臺灣臺中地方法院檢察署刑案資料查註紀錄表及臺灣高等法院被告全國前案紀錄
    表附卷可參，其因一時疏忽致犯本案，經此科刑教訓，當知所警惕，信無再犯之
    虞，故本院認其所受刑之宣告，以暫不執行為適當，爰依法併予宣告緩刑四年，
    以勵自新。
三、公訴意旨又稱：被告丙○○於民國九十二年十一月二十四日夜間，駕駛車牌號碼
    ＮＫ－五一五二號自小客車，沿臺中市○○區○○路由西往東方向行駛，同日二
    十一時五十分許，行經太原路與景賢八路交岔路口時，原應注意車輛行駛時，遇
    閃光黃燈，應減速接近，注意安全，小心通過，且行近行人穿越道前，應減速慢
    行，竟疏於注意，貿然以時速六十公里之速度前行，適有江彩標偕其孫江彥儒徒
    步穿越該太原路段，丙○○未及注意此車前狀況，以致於人行穿越道附近衝撞上
    江彥儒，致江彥儒受有頭部外傷合併腦挫傷、腦水腫併四肢癱瘓之重傷，因認為
    被告涉嫌刑法第二百八十四條第一項後段之過失傷害罪云云。
四、按告訴乃論之罪，告訴人於第一審辯論終結前，得撤回告訴，又告訴經撤回者，
    應為不受理之判決，刑事訴訟法第二百三十八條第一項、第三百零三條第三款分
    別定有明文。經查被告被訴之過失傷害罪為告訴乃論之罪，茲告訴人乙○○於原
    審已撤回告訴，本應為不受理之判決，因公訴人認此部分與前述有罪部分，為裁
    判上一罪關係，依法不另為不受理之諭知。
據上論斷，應依刑事訴訟法第三百六十九條第一項前段、第三百六十四條、第二百九
十九條第一項前段，刑法第二百七十六條第一項、第六十二條前段、第四十一條第一
項前段、第七十四條第一款，罰金罰鍰提高標準條例第一條前段、第二條，判決如主
文。
本案經檢察官甲○○到庭執行職務。
中     華     民     國     九十三     年      十      月     二十      日
                                   臺灣高等法院臺中分院刑事第十一庭
                                   　　　　審判長法　官  李  璋  鵬
                                   　　　　　　　法　官  蕭  錦  鍾
                                   　　　　　　　法　官  胡  森  田
右正本證明與原本無異。
不得上訴。
                                                 書記官  林  振  甫
中     華     民     國     九十三     年      十      月    二十二     日
                                                              　　　　　Ｆ
